臺灣彰化地方法院民事判決　九十年度訴字第九一一號
　　原　　　告　癸○○
　　　　　　　　甲○○
　　　　　　　　丁○○
　　　　　　　　己○○
　　訴訟代理人　辛○○○
　　原　　　告　庚○○
　　訴訟代理人　戊○○○
　　原　　　告　子○○
　　訴訟代理人　壬○
　　原　　　告　乙○○
　　被　　　告　丙○
　　　　　　　　謝文樟
右當事人間請求侵權行為損害賠償事件，原告提起刑事附帶民事訴訟（九十年附民字
第七七號），經本院刑事庭移送前來，本院判決如左：
    主      文
被告應連帶給付原告癸○○新臺幣壹佰零伍萬貳仟陸佰肆拾元，原告甲○○新臺幣伍
拾伍萬零捌佰壹拾元，原告丁○○新臺幣參拾伍萬零捌佰捌拾元，原告己○○新臺幣
貳拾陸萬捌仟柒佰玖拾元，原告庚○○新臺幣玖拾萬壹仟陸佰玖拾元，原告子○○新
臺幣伍拾肆萬玖仟玖佰貳拾元，原告乙○○新臺幣壹佰零伍萬貳仟陸佰肆拾元，及均
自民國九十年四月二十日起至清償日止，按週年利率百分之五計算之利息。
訴訟費用由被告連帶負擔。
本判決關於命被告謝文樟給付部分得假執行。
本判決關於命被告丙○給付部分於原告癸○○以新臺幣參拾伍萬臺仟元，原告甲○○
以新臺幣壹拾捌萬參仟元，原告丁○○以新臺幣壹拾壹萬柒仟元，原告己○○以新臺
幣捌萬玖仟元，原告庚○○以新臺幣參拾萬元，原告子○○以新臺幣壹拾捌萬參仟元
，原告乙○○以新臺幣參拾伍萬壹仟元分別為被告丙○供擔保後，各得假執行。
    事      實
甲、原告癸○○、甲○○、丁○○、己○○、庚○○、子○○方面：
一、聲明：求為判決如主文第一項所示，並均陳明願供擔保聲請宣告假執行。
二、陳述：
  (一)被告偽造標單、冒標會款等行為所涉刑責部分，業經臺灣高等法院臺中分院以九
    十年度上訴字第一五七七號刑事判決在案。
  (二)被告係出於詐欺之犯意，冒標會款，誘騙原告參加，自屬侵權行為，茲依被告於
    偵查中所提出各期得標金額之明細表所載，被告應給付原告之會款如下：
　1.癸○○部分：參加民國八十七年八月十日互助會，應得利息新臺幣（下同）六萬
    零八百八十元，會首款二萬元，死會二十七會之本金二十七萬元，合計每一活會
    應得本息三十五萬零八百八十元，癸○○共參加三會均為活會，故得請求金額為
    一百零五萬二千六百四十元。
　2.甲○○部分：參加八十六年三月五日甲組互助會，原應得利息九萬二千一百六十
    元，會首款二萬元，死會四十五會之本金四十五萬元，合計會款本息五十六萬二
    千一百六十元，惟被告已退還八十九年十二月份之會款，應扣除該會本息共一萬
    一千三百五十元，故得請求金額為五十五萬零八百十元。
　3.丁○○部分：參加八十七年八月十日互助會，應得利息六萬零八百八十元，會首
    款二萬元，死會二十七會之本金二十七萬元，合計應得會款三十五萬零八百八十
    元。
　4.己○○部分：參加八十八年四月五日互助會，應得利息四萬八千七百九十元，會
    首款二萬元，死會二十會（準備書狀誤載為二十七會）之本金二十萬元，合計應
    得會款二十六萬八千七百九十元。
　5.庚○○部分：(1)參加八十六年三月五日甲組互助會，原應得利息九萬二千一百六
    十元，會首款二萬元，死會四十五會本金四十五萬元，合計會款本息五十六萬二
    千一百六十元，惟被告已退還八十九年十二月份之會款，應扣除該會本息共一萬
    一千三百五十元；(2)參加八十七年八月十日互助會，應得利息六萬零八百八十元
    ，會首款二萬元，死會二十七會之本金二十七萬元，合計會款本息三十五萬零八
    百八十元；(3)合計庚○○得請求金額為九十萬一千六百九十元。
  6.子○○部分：參加八十六年三月五日乙組互助會，原應得利息九萬一千二百八十
    元，會首款二萬元，死會四十五會之本金四十五萬元，合計應得會款本息五十六
    萬一千二百八十元，惟被告已退還八十九年十二月份之會款，應扣除該會本息共
    一萬一千三百六十元，故得請求金額為五十四萬九千九百二十元。
三、證據：提出臺灣高等法院臺中分院九十年度上訴字第一五七七號刑事判決影本一
    件、互助會單影本四紙為證。
乙、原告乙○○方面：未於最後言詞辯論期日到場，據其以前提出之書狀及到場所為
    聲明、陳述：
一、聲明：求為判決如主文第一項所示，並陳明願供擔保聲請宣告假執行。
二、陳述：
  (一)被告偽造標單、冒標會款等行為所涉刑責部分，業經臺灣高等法院臺中分院以九
    十年上訴字第一五七七號刑事判決在案。
  (二)被告係出於詐欺之犯意，冒標會款，誘騙原告參加，自屬侵權行為，茲依被告於
    偵查中所提出各期得標金額之明細表所載，原告乙○○參加八十七年八月十日互
    助會，應得利息六萬零八百八十元，會首款二萬元，死會二十七會之本金二十七
    萬元，合計每一活會應得本息三十五萬零八百八十元，原告乙○○共參加三會均
    為活會，故得請求金額為一百零五萬二千六百四十元。
三、證據：提出互助會單影本四紙為證。
丙、被告謝文樟方面：
一、聲明：同意原告之請求。
二、陳述：沒有意見。
丁、被告丙○方面：未於準備程序及言詞辯論期日到場，亦未提出書狀作何聲明或陳
    述。
    理      由
一、本件原告乙○○及被告丙○均受合法通知，未於最後言詞辯論期日到場，核無民
    事訴訟法第三百八十六條各款所列情形，爰分別依被告謝文樟及原告癸○○、甲○○、丁○○、己○○、庚○○、子○○之聲請，由其等一造辯論而為判決。又
    原告己○○雖因未於刑事訴訟程序提出告訴，而刑事判決事實欄內未列其名，惟
    查本院九十年度訴字第二０三號及臺灣高等法院臺中分院九十年度上訴字第一五
    七七號刑事判決事實欄關於被害人部分，並未逐一列名，僅將告訴人列名其中，
    並以「等人」一詞概指告訴人以外之被害人；且原告己○○確為八十八年四月五
    日即上開二件刑事判決附表一編號四互助會之活會會員，此有互助會單影本在卷
    可稽，而上開刑事判決附表二、附表三編號四所載關於被告詐得之金額，係包括
    上開互助會全部活會會員遭詐欺之會款，原告己○○亦為其中一員，堪認上開刑
    事判決所認定之犯罪事實包括原告己○○權利受侵害之事實，其既為因犯罪而受
    損害之人，自得依刑事訴訟法第四百八十七條第一項提起附帶民事訴訟，合先敘
    明。
二、按當事人於言詞辯論時為訴訟標的之捨棄或認諾者，應本於其捨棄或認諾為該當
    事人敗訴之判決，民事訴訟法第三百八十四條定有明文；本件被告謝文樟於言詞
    辯論時為訴訟標的之認諾，揆諸首揭規定，自應為被告謝文樟敗訴之判決。
三、又原告起訴主張被告謝文樟、丙○因偽造標單、冒標會款，並出於詐欺之犯意，
    誘騙原告參加其於八十六年三月五日、八十七年八月十日、八十八年四月五日所
    召集之四組互助會，致互助會之活會會員受有損害，經臺灣高等法院臺中分院以
    九十年度上訴字第一五七七號刑事判決，處被告謝文樟有期徒刑三年六月；被告
    丙○有期徒刑一年二月，緩刑四年確定在案。原告七人因被告之共同侵權行為分
    別受有癸○○一百零五萬二千六百四十元，甲○○五十五萬零八百十元，原告丁○○三十五萬零八百八十元，己○○二十六萬八千七百九十元，原告庚○○九十
    萬一千六百九十元，原告子○○五十四萬九千九百二十元，原告乙○○一百零五
    萬二千六百四十元之損害，爰依侵權行為之規定請求被告二人連帶負損害賠償責
    任之事實，業據原告提出與所述相符之互助會單影本四紙、臺灣高等法院臺中分
    院九十年度上訴字第一五七七號刑事判決影本一份為證，且為被告謝文樟所不爭
    執，並於言詞辯論時為訴訟標的之認諾，而被告丙○經合法通知，未於準備程序
    及言詞辯論期日到場爭執，亦未提出任何書狀以供本院審酌，應認原告主張為真
    實。
四、從而，原告依據侵權行為之法律關係，請求被告應連帶給付原告癸○○一百零五
    萬二千六百四十元，原告甲○○五十五萬零八百十元，原告丁○○三十五萬零八
    百八十元，原告己○○二十六萬八千七百九十元，原告庚○○九十萬一千六百九
    十元，原告子○○五十四萬九千九百二十元，原告乙○○一百零五萬二千六百四
    十元，及自起訴狀繕本送達被告之翌日即九十年四月二十日起至清償日止，按週
    年利率百分之五計算之利息，即屬有據，應予准許。
五、本件被告謝文樟部分，係本於被告認諾所為之判決，爰依職權宣告假執行。又本
    件原告均陳明願供擔保，聲請宣告假執行，就被告丙○部分，經核無不合，爰分
    別酌定相當之擔保金額准許之；至被告謝文樟部分，因本院業依職權宣告假執行
    ，是原告此部分之聲請即無必要，附此敘明。
據上結論：原告之訴為有理由，爰依民事訴訟法第三百八十五條第一項前段、第八十
五條第二項、第三百八十九條第一項第一款、第三百九十條第二項，判決如主文。
中　　　華　　　民　　　國　　九十一　　年　　　七　　　月　　　五　　　日
                                        臺灣彰化地方法院民事第二庭
~B審判長法官　何志通
~B　　　法官　黃齡玉
~B　　　法官　鄭舜元
右為正本係照原本作成。
如對本判決上訴，應於判決送達後二十日內向本院提出上訴狀。
中　　　華　　　民　　　國　　九十一　　年　　　七　　　月　　　八　　　日
~B法院書記官　卓俊杰
